【裁判字號】    99,台上,1419
【裁判日期】    990311
【裁判案由】    違反毒品危害防制條例
【裁判全文】
最高法院刑事判決            九十九年度台上字第一四一九號
上  訴  人  甲○○
上列上訴人因違反毒品危害防制條例案件，不服台灣高等法院台
中分院中華民國九十八年十二月二十三日第二審判決（九十八年
度上訴字第二二五六號，起訴案號：台灣台中地方法院檢察署九
十八年度偵字第一二二三０號），提起上訴，本院判決如下：
    主  文
上訴駁回。
    理  由
按刑事訴訟法第三百七十七條規定，上訴於第三審法院，非以判
決違背法令為理由，不得為之。是提起第三審上訴，應以原判決
違背法令為理由，係屬法定要件。如果上訴理由書狀並未依據卷
內訴訟資料，具體指摘原判決不適用何種法則或如何適用不當，
或所指摘原判決違法情事，顯與法律規定得為第三審上訴理由之
違法情形，不相適合時，均應認其上訴為違背法律上之程式，予
以駁回。本件原判決綜合全部卷證資料，認上訴人甲○○基於販
賣第一、二級毒品營利之犯意，有如原判決事實欄一之(一)至(三)所
載販賣第一級毒品海洛因予紀文鎮三次、一之(四)所載販賣海洛因
予真實姓名年籍不詳之綽號「調仔」（下稱「調仔」）一次、一
之(五)(六)所載販賣海洛因予陳志明二次，及一之(七)所載與陳有寄（
由檢察官另案偵查）共同販賣第二級毒品甲基安非他命予李隆勝
一次之犯行明確，因而撤銷第一審科刑之判決，改判仍論處上訴
人販賣第一級毒品（六罪）及共同販賣第二級毒品（一罪）之罪
刑（均累犯，主刑應執行有期徒刑十八年），及為相關沒收銷燬
、以財產抵償之諭知。已詳所憑之證據與認定之理由，並就上
訴人所稱：(1)就原判決一之(四)部分，係其於犯罪偵查機關未發覺
前即主動向第一審審判長陳明其為犯罪行為人，而接受裁判，符
合自首要件；(2)其於查獲後即於警詢中供出毒品之上手為劉鴻文
，而劉鴻文嗣後亦經查獲，應有毒品危害防制條例第十七條第一
項減輕或免除其刑之適用云云，認上訴人與「調仔」之毒品交易
，不符自首要件，而上訴人之毒品上手劉鴻文，並非因上訴人之
供述而查獲等情，依憑調查所得證據，於理由內指駁、說明甚詳
。從形式上觀察，原判決並無違背法令之情形存在。上訴人上訴
意旨略稱：(一)檢舉人陳贊任係供稱向綽號「阿志」之男子購買毒
品等語，與上訴人於民國九十八年五月十二日第三次警詢筆錄時
供出毒品來源為劉鴻文、施安俐及負責送毒品之綽號「阿嘉」陳
宗霖等語，並不相同。原判決認劉鴻文販賣毒品案，係因陳贊任
於九十七年七月七日於檢察官偵訊時供出向綽號「阿志」之男子
購買毒品，經警清查始查獲劉鴻文為首之販毒集團涉有重嫌等語
，因而未依毒品危害防制條例第十七條第一項規定減輕或免除上
訴人之刑，有判決不適用法則或適用不當之違法。(二)上訴人於九
十八年三月十九日第二次警詢筆錄已供出毒品來源為陳宗霖，非
如原判決所述上訴人於九十八年三月十九日對於毒品來源及渠販
毒行為拒絕陳述，對此有利上訴人之供詞，原判決未說明不採納
之理由，顯然違背法令云云。
惟查證據之取捨、證據證明力之判斷，以及事實有無之認定，屬
事實審法院之職權，苟其取捨判斷與認定，並不違背論理法則及
經驗法則，即不容任意指為違法，而執為適法之第三審上訴理由
。原判決已說明認定本件破獲劉鴻文及上訴人等人涉嫌販賣毒品
案，係緣於檢舉人陳贊任於九十七年七月七日在台灣台中地方法
院檢察署檢察官訊問時供稱係向綽號「阿志」之男子購買毒品，
而經警清查發現以劉鴻文為首之販毒集團涉有重嫌，其後於取得
法院核發之搜索票，經警分別至劉鴻文及上訴人等現居所地執行
搜索，查獲販毒之相關證物，再經檢察官指揮警方借提劉鴻文繼
續追查再起獲販毒之相關證物，嗣渠等販毒成員部分陸續查緝到
案，全案經警移送台灣台中地方法院檢察署檢察官偵辦，而非因
上訴人之供述而查獲其毒品來源係劉鴻文之理由綦詳，所為論述
俱有卷證資料可資覆按，並不違背經驗或論理法則。上訴人上訴
意旨仍執前詞，謂其所為合於毒品危害防制條例第十七條第一項
減輕或免除其刑規定云云，就原判決已說明之事項，依憑己見任
意指為違法，殊與法律規定得為第三審上訴理由之違法情形不相
適合。又依台中縣警察局刑警大隊偵二隊於九十八年三月十九日
對上訴人所為第一次之警詢筆錄記載，上訴人確實對於毒品來源
及其販毒行為均拒絕陳述，有該次調查筆錄可稽，原判決理由三
(五)2.就此部分之論述與卷內資料，並無不合。至於同日第二次警
詢筆錄，上訴人雖有供述其向劉鴻文購買之毒品，是綽號「阿嘉
」之陳宗霖送來毒品等語，然查警方於九十八年三月十九日至上
訴人居所地執行搜索查獲其涉嫌販賣毒品前，即已查獲以劉鴻文
為首之販毒集團，並拘捕劉鴻文、施安俐等人，其中施安俐於警
詢中即已供出劉鴻文如何利誘其與陳宗霖、許永財、陳有寄及上
訴人等幫忙販賣毒品牟利等語，是陳宗霖亦非因上訴人之供述而
查獲，雖原判決就此部分漏未說明，但於判決本旨並不生影響，
尚難執此為合法之上訴理由。衡以前開說明，其上訴為違背法律
上之程式，應予駁回。
據上論結，應依刑事訴訟法第三百九十五條前段，判決如主文。
中    華    民    國  九十九  年    三    月   十一   日
                      最高法院刑事第十三庭
                          審判長法官  賴  忠  星
                                法官  呂  丹  玉
                                法官  吳      燦
                                法官  蔡  名  曜
                                法官  葉  麗  霞
本件正本證明與原本無異
                                      書  記  官
中    華    民    國  九十九  年    三    月   十六   日
                                                      Ｑ

司法院資訊處製作；財團法人民間司法改革基金會備份。
